CURRICULUM VITAE WOUTER BIEGSTRAATEN

Adres: Roosendaalstraat 6, 1211HW, Hilversum

Geboortedatum: 05 augustus 1972
Nationaliteit: Nederlands
Telefoonnummer: 06-48509525
E-mailadres: mailme@bieg.nl
Website: http://www.bieg.nl

Profiel

Creatief sterk, motiverend en inspirerend. Commercieel en denkt vanuit de user. Vertaalt ideeën naar ux en online. Enthousiaste persoonlijkheid met leidinggevende ervaring. Teamplayer en draait makkelijk mee in scrum sessies. Pro-actief. Internationale ervaring. Flexibel en stressbestendig. Besluitvaardig, loyaal en resultaatgericht.

Werkervaring

Feb 2015 - heden | Creative front-end developer Datawiresport

De functie aangegaan door de combinatie van een nationale organisatie in het buitenland (Australië) en het gebruik van big data in een Responsive website opgezet in Bootstrap

Werkzaamheden:

- Design sport portal en bijbehorende individuele web pagina's
- Omzetten design naar responsive html(5)
- Opzetten van online documentatie inzake updates en handleidingen
- Ontwikkeling site in Bootstrap
- WordPress ontwikkeling
- React ondersteuning met Sass

Aug 2014 - Jan 2015 | Senior Creative Web developer Digimo Media

De functie aangegaan met het zicht op ontwikkeling van creatieve campagnes in combinatie met Responsive Design *Werkzaamheden:*

- Design en development van Responsive DM campagnes
- B2B en B2C Email templates
- Design white labels
- Markup voor Responsive website
- Update WordPress
- Begeleiding junior webdesigner

01 - 07 2014 | Senior User Interface Developer Flinger

De functie aangegaan vanwege het startup karakter en het gebruik van financiële big data en responsive webdesign *Werkzaamheden:*

- Design nieuwe Flinger dashboard (members only)
- Integratie Google Analytics
- Implementatie van Bootstrap en Foundation
- Ontwikkelen en opmaken van brochure en leaflets
- Begeleiden stagiairs
- Version control
- Internationale werksfeer en collega's

2008 - 2013 | Digital Media Producer Discovery Networks Benelux

De functie aangegaan vanwege het sterke merk en het bijbehorende internationale karakter ervan gecombineerd met de enorme diversiteit aan sponsors en microsites.

Werkzaamheden:

- Verantwoordelijk voor het vertalen van design naar online omgeving
- Verantwoordelijk voor opzetten, opmaken en versturen van zowel B2B als B2C email campagnes
- ❖ Integratie van diverse online api's binnen commerciele projecten
- Verantwoordelijk voor het opstellen wireframes en graphics
- Web beheerder van diverse online projecten
- Verantwoordelijk voor de back end configuratie van diverse subdomains.
- Budget controle en contract onderhandelingen
- Internationaal aanspreekpunt voor locale competities
- Onderdeel van diverse internationale focusgroepen
- Verantwoordelijk voor de localisering van de website discoverychannel.nl in eerste fase
- Bijwonen van interne en externe briefings
- ❖ Aanspreekpunt voor web developers en technische vraagstukken
- Opzet en ontwikkeling van de website TLC.nl en voor het genereren van content
- Verantwoordelijk voor het aannemen en aansturen van freelancers en stagiairs
- Opstellen en integratie van Google Analytics en specifieke metrics
- Verstrekken van online rapportages

2006 - 2008 | Digital Designer KSM

De functie aangegaan vanwege de switch naar online vanuit print

Werkzaamheden:

- Ontwerp en bouw van online interfaces & websites
- Verantwoordelijk voor het uitwerken van designs naar Html
- Ontwerpen en bouwen van diverse banners voor online campagnes
- Opzetten van diverse wireframes
- Opzetten en opmaken van nieuwsbrieven
- Uitwerken van designs voor verpakkingen
- Ontwerpen, opzetten en aanleveren van diverse advertenties

2004 - 2006 | Senior Designer ABN AMRO

De functie aangegaan vanwege het merk en de bijbehorende mentaliteit samen met het werken binnen een kleinschalig team

Werkzaamheden:

- Verantwoordelijk voor ontwerp, opmaak en aanleveren van brochures.
- Ontwerp en aanleveren van advertenties
- Beoordelen drukproeven.

2003 - 2004 | Webdesigner Designer Coltex

De functie aangegaan vanwege de design mogelijkheden, de online uitdagingen en de creatieve omgeving *Werkzaamheden:*

- Design, bouw en onderhoud van diverse sites,
- Diverse grafische uitingen
- ❖ POS materiaal

2002 - 2003 | Grafisch ontwerper DaimlerChrysler Berlijn

De functie aangegaan vanwege het internationale merk, de ethiek en de internationale ervaring *Werkzaamheden:*

Verantwoordelijk voor ontwerp en opmaak diverse grafische elementen

2001 | Vormgever (grafisch & web) Megagifts

Werkzaamheden:

❖ Verantwoordelijk voor ontwerp en opmaak diverse grafische elementen

1999 - 2001 | Grafisch ontwerper De Scheepvaartkrant

Werkzaamheden:

❖ Verantwoordelijk voor de opmaak en drukklaar maken van de krant

1997 - 1999 | Grafisch ontwerper Zadkine Media

Werkzaamheden:

Verantwoordelijk voor de opmaak en aanlevering van advertenties

Opleiding

1992 – 1997 | HBO Vormgeving & Communicatie | BA Ichthus Hogeschool, Rotterdam, Netherlands

Software

PhpStorm, Axure, SVN, WebStorm, Sublime Text, Atom, Gimp, Adobe Master Suite, Aptana, Quark Xpress, MS Office, Google Analytics, Omniture, Brightcove, Cyberduck, Plesk, LeadCluster, Sourcetree, Bitbucket

Scripttalen

AS(2+3), ¡Query, CSS(2+3), Twigg, HTML, PHP, MySql, Greensock, Raphael, Grunt, Gulp, Sass, Less, React

Frameworks

Foundation, Bootstrap, ¡Query, WordPress

CMS

Wordpress, Supadu, Tipo3

Talen

Nederlands moedertaal Engels zeer goed in spraak en geschrift Duits zeer goed in spraak en geschrift

Interesses

Aikido, boeken, comics, design, koken, whisky

Betrokkenheid

CliniClowns, Bloeddonor, Hartstichting, Novib